臺灣高雄地方法院刑事判決　　　　　　　94年度訴字第1628號
公　訴　人　臺灣高雄地方法院檢察署檢察官
被　　　告　甲○○
　　　　　　　　　　（另案於台灣高雄第二監獄執行中）
上列被告因毒品危害防制條例案件，經檢察官提起公訴（94年度
毒偵字第2566號），本院合議庭裁定由受命法官獨任進行簡式審
判程序，判決如下：
    主  文
甲○○連續施用第一毒品，處有期徒刑玖月；扣案之海洛因壹包
（淨重貳點壹壹公克，空包裝重零點肆公克）、注射針筒壹支，
均沒收銷燬之。又連續施用第二級毒品，處有期徒刑伍月。應執
行有期徒刑壹年壹月；扣案之海洛因壹包（淨重貳點壹壹公克，
空包裝重零點肆公克）、注射針筒壹支，均沒收銷燬之。
    事  實
一、甲○○前於民國81年間因違反肅清煙毒條例案件，經本院以
    81年度訴字第1840號、第4109號刑事判決分別判處有期徒刑
    3 年4 月、3 年2 月確定後，經移送執行，於84年3 月17日
    縮短刑期假釋出監並付保護管束，復於假釋保護管束期間，
    於86年間因施用毒品案件，經本院於86年12月29日以86年度
    訴字第3177號刑事判決分別判處有期徒刑3 年5 月、4 月，
    應執行有期徒刑3 年7 月確定，並經撤銷假釋，應執行殘刑
    有期徒刑4 年7 日，而接續執行，甫於92年1 月16日縮短刑
    期假釋出監並付保護管束，至95年3 月22日保護管束期滿，
    現仍假釋中（不構成累犯）。其曾於87年間因施用毒品案件
    ，經本院以87年度毒聲字第771 號裁定送勒戒處所觀察、勒
    戒後，認有繼續施用毒品之傾向，經本院以87年度毒聲字第
    1596號裁定令入戒治處所施以強制戒治，並以88年度毒聲字
    第694 號裁定停止戒治，於88年7 月27日強制戒治期滿執行
    完畢，經臺灣高雄地方法院檢察署檢察官於89年1 月11日以
    89年度戒毒偵字第114 號為不起訴處分確定；又於93年間再
    因施用毒品案件，經本院於93年9 月14日以93年度訴字第
    1838號判處有期徒刑9 月、5 月，應執行有期徒刑1 年，上
    訴後，由臺灣高等法院高雄分院以93年度上訴字第1092號駁
    回上訴確定。詎猶未戒除毒癮，復基於施用第一級毒品海洛
    因及第二級毒品甲基安非他命之概括犯意，自94年2 月初起
    至同年3 月7 日下午3 、4 時許止，連續在其位於高雄縣鳳
    山市○○街18之2 號4 樓住處內及高雄市前鎮區漁港公共廁
    所等處，將海洛因摻水置入針筒以注射手臂靜脈之方式，或
    將甲基安非他命置入玻璃管內燒烤加熱後以口鼻吸食產生煙
    霧之方式，均以平均3 、4 天施用1 次之頻率，連續施用海
    洛因及甲基安非他命多次。嗣於94年3 月7 日23時10分許，
    在高雄市○鎮區○○路與中平路口因闖紅燈為警攔檢而當場
    查獲，並扣得第1 級毒品海洛因1 包（淨重2.11公克，空包
    裝重0.4 公克）及注射針筒1 支，始查悉上情。
二、案經高雄市政府警察局前鎮分局報告臺灣高雄地方法院檢察
    署檢察官偵查起訴。
    理  由
一、本件被告甲○○所犯係死刑、無期徒刑、最輕本刑為3 年以
    上有期徒刑以外之罪，其於準備程序中就被訴事實為有罪之
    陳述，經法官告知簡式審判程序之旨，並聽取公訴人、被告
    之意見後，本院合議庭認為適宜而裁定由受命法官獨任進行
    簡式審判程序，先予敘明。
二、上揭事實，業據被告於本院審理時坦承不諱，且扣案疑似海
    洛因之白色粉末1 包及注射針筒1 支，經送驗鑑定結果，確
    係第一級毒品海洛因（淨重2.11公克，空包裝重0.4 公克）
    及含有海洛因成分，此有法務部調查局94年7 月11日調科壹
    字第220020269 號鑑定通知書及高雄醫學大學附設中和紀念
    醫院94年6 月7 日編號0000-000號檢驗報告各1 份在卷足憑
    ，又被告為警查獲所採集之尿液，經送高雄市立凱旋醫院先
    以酵素免疫分析法初步檢驗，復以氣相層析質譜儀法確認檢
    驗之結果，均呈現海洛因代謝物嗎啡及甲基安非他命陽性反
    應等情，亦有尿液代碼與真實姓名對照表及該院94年3 月14
    日編號00000000號濫用藥物尿液檢驗報告各1 份在卷可參。
    綜上證據，足見被告自白，核與事實相符。從而，本案事證
    明確，被告犯行，堪予認定。
三、按犯毒品危害防制條例第10條施用第一、二級毒品之罪，檢
    察官應聲請法院裁定令被告入勒戒處所觀察、勒戒；經觀察
    、勒戒後，認無繼續施用毒品傾向者，檢察官應為不起訴處
    分，如有繼續施用毒品傾向者，檢察官應聲請法院裁定令入
    戒治處所強制戒治；經觀察、勒戒或強制戒治執行完畢釋放
    後，5 年內再犯第10條之罪，檢察官應依法追訴，如5 年後
    再犯第10條之罪者，即應由檢察官再次聲請法院裁定送觀察
    、勒戒或強制戒治，此觀諸毒品危害防制條例第20條第1 項
    、第2 項、第23條第2 項前段及第20條第3 項規定自明。而
    參酌毒品危害防制條例第20條第3 項立法理由：「觀察、勒
    戒或強制戒治後5 年後再犯者，顯見前所實施之觀察、勒戒
    或強制戒治已足以遮斷其施用毒品之癮，為期自新及協助其
    斷除毒癮，對此5 年後再犯者爰明定仍適用初犯之規定，先
    經觀察勒戒、強制戒治之程序」，足見5 年後再犯者，應再
    適用觀察、勒戒或強制戒治程序，係因前所實施之觀察、勒
    戒或強制戒治已足以遮斷其施用毒品之癮，致5 年內未再犯
    ，故再予其自新機會，重啟觀察、勒戒或強制戒治程序；如
    5 年內再犯，再犯後5 年內復有施用毒品犯行，縱該次犯行
    距觀察、勒戒或強制戒治執行完畢釋放後，已逾5 年，則依
    前開立法意旨，因先前之戒毒程序，並不足以遮斷其施用毒
    品之癮，自無再施以觀察、勒戒或強制戒治之必要，仍應由
    檢察官逕行偵查起訴。查被告前於87年間因施用毒品案件，
    經本院以87年度毒聲字第771 號裁定送勒戒處所觀察、勒戒
    後，認有繼續施用毒品之傾向，經本院以87年度毒聲字第15
    96號裁定令入戒治處所施以強制戒治，並以88年度毒聲字第
    694 號裁定停止戒治，於88年7 月27日強制戒治期滿執行完
    畢，經臺灣高雄地方法院檢察署檢察官於89年1 月11日以89
    年度戒毒偵字第114 號為不起訴處分確定；又於上開強制戒
    治執行完畢釋放後5 內即93年5 月25日淩晨2 時回溯24小時
    內（不含公權力拘束期間）某時起迄同年7 月10日凌晨0 時
    50分回溯24小時內（不含公權力拘束期間）某時止，另有施
    用第一、二級毒品多次之犯行，經本院於93年9 月14日以93
    年度訴字第1838號判處有期徒刑9 月、5 月，應執行有期徒
    刑1 年，經上訴後，由臺灣高等法院高雄分院以93年度上訴
    字第1092號駁回上訴確定等情，有臺灣高雄地方法院檢察署
    刑案資料查註紀錄表、臺灣高等法院被告全國前案紀錄表及
    臺灣高雄地方法院被告院內索引卡紀錄表各1 份在卷可按。
    因被告於前揭強制戒治執行完畢釋放後5 年內，已再犯毒品
    危害防制條例第10條之罪，又於本件再犯施用毒品犯行，雖
    本次即94年2 月初起至同年3 月6 日下午3 、4 時許止之施
    用毒品犯行，距前揭強制戒治執行完畢釋放後即88 年7月27
    日，已逾5 年，依前開說明，仍應依法論科。
四、次按，海洛因及甲基安非他命係毒品危害防制條例第2 條第
    2 項所定之第一、二級毒品，不得持有及施用。是核被告所
    為，係分別犯毒品危害防制條例第10條第1 項、第2 項之施
    用第一級毒品罪及施用第二級毒品罪。其為施用而分別持有
    海洛因及甲基安非他命之低度行為，應分別為施用之高度行
    為所吸收，均不另論罪。被告先後多次施用海洛因及甲基安
    非他命之犯行，均時間緊接，方法相同，觸犯構成要件相同
    之罪名，均顯係基於概括之犯意反覆為之，均應依連續犯之
    規定論以一罪，並均加重其刑。被告所犯上開兩罪間，犯意
    各別，構成要件互殊，應予分論併罰。爰審酌被告前經觀察
    、勒戒及強制戒治執行完畢後，猶再施用毒品不輟，顯見其
    毒癮非淺，施用毒品除戕害自身健康外，對社會秩序亦產生
    不良影響，又其施用之期間、頻率，以及坦然承認犯行，犯
    後態度尚稱良好等一切情狀，分別量處如主文所示之刑，並
    定其應執行之刑，以示懲儆。末查，扣案之海洛英因1 包（
    淨重2.11公克，空包裝重0.4 公克），係屬毒品危害防制條
    例第2 條第2 項管制之第一級毒品，不得持有、施用，不論
    屬於犯人與否，應依同條例第18條第1 項前段之規定，宣告
    沒收銷燬之；又上開裝有海洛因之包裝袋1 個以及注射針筒
    1 支，均殘留海洛因粉末，難以完全析離，亦應一併宣告沒
    收銷燬之。
據上論斷，應依刑事訴訟法第273 條之1 第1 項、第299 條第1
項前段，毒品危害防制條例第10條第1 項、第2 項、第18條第1
項前段，刑法第11條、第56條、第51條第5 款，判決如主文。
本案經檢察官乙○○到庭執行職務。
中　　華　　民　　國　　94　　年　　11　　月　　25　　日
                  刑事第十二庭  法　官  林書慧
以上正本證明與原本無異。
如不服本判決，應於判決送達後10日內，向本院提出上訴狀。
中　　華　　民　　國　　94　　年　　11　　月　　25　　日
                                書記官  鍾錦祥
附錄論罪科刑法條：
毒品危害防制條例第10條
施用第一級毒品者，處6月以上5 年以下有期徒刑。
施用第二級毒品者，處3 年以下有期徒刑。
